【裁判字號】    98,重上,22
【裁判日期】    980723
【裁判案由】    返還租賃物等
【裁判全文】
臺灣高等法院臺中分院民事裁定  98年度重上字第22號
抗  告  人  宏興育樂事業股份有限公司
法定代理人  甲○○
代  理  人  劉佳田律師
上列抗告人因與相對人交通部台中港務局間請求返還租賃物等事
件，對於中華民國98年2月23日本院所為裁定提起抗告，本院裁
定如下：
    主  文
抗告駁回。
抗告程序費用由抗告人負擔。
    理  由
一、按相對人交通部台中港務局起訴請求抗告人返還租賃物等，
    經原審臺灣臺中地方法院以96年度重訴字第406號判決抗告
    人敗訴。抗告人提起上訴，經原審法院於97年10月21日裁定
    命其補繳第二審裁判費，抗告人不服，提起抗告，經本院以
    97年度抗字第547號裁定廢棄原裁定、發回原審法院。原審
    法院復於97年12月12日裁定命抗告人補繳重新核定後之第二
    審裁判費，抗告人不服，提起抗告，經原審法院於97年12月
    31日撤銷原裁定、重新核定訴訟標的價額後命抗告人補繳裁
    判費；抗告人不服，提起抗告，本院於98年2月5日以98年度
    抗字第68號裁定廢棄原裁定、重新核定訴訟標的價額後命抗
    告人於收受裁定正本7日內補繳裁判費，並於98年2月23日以
    其逾期未補繳為由，以98年度重上字第22號裁定駁回其上訴
    【下稱系爭本院原裁定】。又抗告人對上開本院98年2月5日
    命補費裁定不服，提起再抗告，本院於98年2月23日以98年
    度抗字第68號裁定命抗告人於7日內補正提出律師或具該資
    格之人為訴訟代理人之委任狀，並於98年3月31日以抗告人
    逾期未補正，再抗告不合法為由，裁定駁回其再抗告，合先
    敘明。
二、抗告意旨略以：抗告人公司之事務所設於「台中市○○區○
    ○里○○路○段90之3號1樓」，抗告人公司之法定代理人之
    住所則位於「福建省金門縣烈嶼鄉林湖村22鄰湖下26之1號
    」，惟，上開本院98年2月23日命抗告人公司補正律師之裁
    定及98年3月31日駁回其再抗告之裁定，竟均寄存送達於「
    台中市○○路○段84之1號2樓之2」【下稱「系爭84之1號之
    址」】，並非抗告人公司之法定代理人之住所或居所，亦非
    抗告人公司之事務所，是上開裁定之寄存送達均非合法，則
    系爭本院原裁定駁回其上訴之裁定，亦屬違誤，應予廢棄云
    云。
三、按按上開訴訟於原審法院審理期間，抗告人公司於97年4月
    25日所提答辯狀，狀首載稱其公司設台中縣清水鎮○○路30
    之2號、其公司法定代理人設系爭84之1號之址，而相對人聲
    明承受訴訟狀繕本經送達系爭84之1號之址，係由抗告人公
    司法定代理人本人簽收，原審97年9月5日言詞辯論通知書、
    原審判決正本經送達該址，則均由抗告人公司法定代理人之
    妻以同居人身份簽收等情，有各該書狀及送達證書附於該原
    審法院卷第130、161、166、196頁可稽；又抗告人於97年10
    月20日遞狀提起上訴，其上訴狀之狀首所載抗告人公司住址
    仍為上開清水鎮之址、抗告人公司法定代理人住址仍為系爭
    84之1號之址，上開原審法院97年10月21日命補費裁定，經
    送達該址，係由抗告人公司法定代理人本人簽收，上開原審
    法院97年12月12日、12月31日命補費裁定，經送達該址，則
    均係由抗告人公司法定代理人之妻以同居人身份簽收等情，
    亦有各該上訴狀、送達證書附於本院98年度重上字第22號卷
    第3、10、16、19頁可核；另抗告人公司對上開原審法院97
    年12月12日、97年12月31日裁定提起抗告、及對上開本院98
    年2月5日裁定提起再抗告時，其抗告狀或再抗告狀之狀首所
    載抗告人公司住址仍均為上開清水鎮之址、抗告人公司法定
    代理人住址仍均為系爭84之1號之址，上開本院98年2月5日
    裁定依其所載經送達該址時，係由抗告人公司法定代理人之
    妻以同居人身份簽收等情，亦有各該抗告狀、再抗告狀、送
    達證書附於本院98年度抗字第68號卷第3頁、第6頁、第13頁
    、第10頁可按。是抗告人公司於訟爭程序中，向來顯亦以系
    爭84之1號之址為其應受送達處所，法院依該址對其送達亦
    未曾有何疑義。乃抗告人於系爭本院原裁定駁回其上訴，於
    98年3月4日寄存送達系爭84之1號之址，遠逾10日之抗告期
    間後，始於98年6月25日遞狀提起抗告，主張系爭84之1號之
    址非其應送達處所，致原補正裁定之寄存送達不生送達之效
    力，系爭本院原裁定駁回其上訴亦屬違誤云云，不僅有違誠
    信，亦與法未合。
四、據上論結，本件抗告為不合法，爰依民事訴訟法第495之1第
    1項、第442條第2項、第95條、第78條，裁定如主文。
中    華    民    國    98    年    7     月    23    日
                民事第三庭    審判長法  官  陳照德
                                    法  官  李平勳
                                    法  官  朱  樑
以上正本係照原本作成。
如不服本裁定應於裁定送達後10日內向本院提出抗告理由狀（須
按他造人數附具繕本），並繳納抗告裁判費新台幣1,000元。
                                    書記官  陳妙瑋
中    華    民    國    98    年    7     月    23    日
                                                      Ｍ


司法院資訊處製作；財團法人民間司法改革基金會備份。
